# 关于同一控制下企业合并期初处理的问题––跪求陈版不吝赐教！

提问人：lifer 时间：2020-03-10 08:05:32
1 、同一控制下企业合并，合并方需要追溯调整，视同期初一直持有被合并方A公司，但合并方期初的长期股权投资金额为 0 ，如何实现与A公司所有者权益的抵消？另外，处置方期初仍然视同合并A公司，但是期末不再合并A公司，那么期初期末的数据如何衔接？也就是所有者权益变动表中-未分配利润如何衔接？例如：A公司期初未分配利润为 100 元，那么处置方期初合并了A公司，合并报表中未分配利润就是 100 元，期末不再合并A公司，期末未分配利润为 0 ，这个如何衔接？
2 、若非同一控制下企业合并，假设 9 月 30 日为合并日，处置方于 12 月 31 日编制合并报表时，是否需要合并被合并方1-9月的利润表数据；若处置方溢价处置子公司，在合并日合并方（购买方）确认商誉，同时处置方确认相同金额的投资收益，是吗？
请陈版不吝赐教！在线等，谢谢！

回答人：chenyiwei
1 、同一控制下合并的前期追溯调整，我以前发过类似案例的，可以参考。你可以自行搜索一下。
处置子公司当年合并报表如何编制的案例在本版面上也不少，
2 、若非同一控制下企业合并，假设 9 月 30 日为合并日，处置方于 12 月 31 日编制合并报表时，不应合并被合并方1-9月的利润表数据。